# 求助 chenyiwei 老师: 不构成业务情况下的会计处理及提前借出资金现金流量表列示。

提问人：amwu88888 时间：2019-05-09 00:47:02
2056 、求助 chenyiwei 老师: 不构成业务情况下的会计处理及提前借出资金现金流量表列示。
目录
B 公司股东甲20%、乙 80%， 2018 年 10 月资产负债表科目如下：无形资产（土地使用权）1.8 亿元，其他应付款-甲 6000 万，-乙 7000 万，-其他 3 万，实收资本 5000 万，未分配利润-3万。
2018 年 11 月初，A 公司借出 1.3 亿元给 B 公司，随后B 公司偿还了甲、乙的借款。
2018 年 12 月 31 日，A 公司与 B 公司股东甲、乙签订收购协议，协议约定 A 公司以 5000 万元对价收购 B 公司。
乙同时持有 A公司 80% 股权
请教陈老师甲公司的合并及单体会计处理及 5000 万与 1.3亿元的现金流量表如何列示，该两笔现金是否与购建长期资产支付的现金有关？
个人认为该笔收购不构成业务，不按企业合并处理，会计处理如下：
甲公司单体：借：长期股权投资，贷：银行存款 5000 万
甲公司合并：借：无形资产，贷：年初未分配利润 3 万
2018 年甲公司单体现金流量表：
（ 1 ） 5000 万作为投资支付的现金
（ 2 ）1.3亿作为支付其他与经营活动有关的现金
2018 年甲公司合并现金流量表：
（ 1 ） 5000 万作为取得子公司及其他营业单位支付的现金净额（ 2 ）1.3亿作为支付其他与经营活动有关的现金
盼陈老师解疑，感谢 ~

回答人：chenyiwei
1 、你对 A公司单体、合并层面处理的意见基本合理。
2 、现金流量表方面：
（ 1 ）A公司单户报表： 5000 万元为投资支付的现金；1.3 亿元为支付的其他与经营（或投资）活动有关的现金。
（ 2 ）A 公司合并报表：因为借款给 B 和收购 B 的股权很可能是一揽子交易，故 1.8亿元均作为取得噶土地使用权支付的款项，根据 A 公司的业务性质和该土地的用途，确定作为 “购买商品、接受劳务支付的现金”（如 B公司为房地产开发企业，该土地确认为开发成本）或者 “购建固定资产、无形资产或其他长期资产支付的现金”（如B 公司为其他企业）。

提问人：amwu88888 时间：2019-05-09 08:48:46
谢谢陈老师，再问一下，这种不构成业务情况下的购买资产（非房地产企业），不考虑前期的借款 1.3 亿，为什么用途一样的 5000 万在单体与合并层面现流列支不一样呀？是因为单体报表记长投，合并报表在无形资产？

回答人：chenyiwei
可以这样理解。单户报表层面的法律形式还是取得股权投资。